# 求助陈版，关于长投的处理

提问人：super 小兔 妈 咪 时间：2022-08-07 17:53:45
陈版，您好。我公司的一个子公司a以它部分资产出资成立b公司，我们依据工商规定，对该部分资产进行评估，我的第一个问题是，这步b公司是不是按评估值建账。然后，几个月后，我公司的另外一个子公司c（上市公司）以其部分资产对b增资，增资后，c对b控股。我的第二个问题是，确定c对b的比例的时候，是不是需要对c拟出资的资产以及b的净资产进行评估，以评估值确定c占比多少。那么会计处理呢，同一合并下，这种情况是账面值进行长投入账，那么这样比例就与评估值比例不符了。您费心解答一下，谢谢。

回答人：chenyiwei
1 、B公司是否按评估值建账，取决于A注入B的资产是否构成“业务”。如果是，则对B而言属于同一控制下合并，B应按这些资产在A的原账面价值入账；如果不构成“业务”，则B可以按这些资产的评估值入账。
2 、B在C中所占的股权比例应根据C的各方股东出资资产的评估值比例确定。同一控制下合并仅仅是一项会计处理，不影响法律意义上的股权比例确定。